臺灣嘉義地方法院刑事判決
110年度交易字第233號
公  訴  人  臺灣嘉義地方檢察署檢察官
被      告  賴明進


上列被告因公共危險案件，經檢察官提起公訴（110年度偵字第4
918號），本院判決如下：
    主      文
賴明進吐氣所含酒精濃度達每公升零點二五毫克以上而駕駛動力
交通工具，處有期徒刑肆月，如易科罰金，以新臺幣壹仟元折算
壹日。
    事實及理由
一、犯罪事實
    賴明進於民國110年5月2日凌晨2時至4時許，在嘉義市○區○○○
    000號「歌神KTV」飲用酒類若干後，明知酒後駕駛動力交通
    工具極易影響交通安全，竟仍基於不能安全駕駛動力交通工
    具而駕駛之犯意，先於同日凌晨4時36分許，駕駛車牌號碼00
    0-0000號自用小客車離開歌神KTV停車場時，擦撞李侑隆停於該停車
    場出口處之車牌號碼000-0000號自用小客車後，再於凌晨4時4
    7分許欲右轉友愛路慢車道行駛時，撞倒蕭○○及黃○○分別停放於
    嘉義市○區○○○000號「彼岸咖啡館」前之車牌號碼000-000號(
    起訴書誤繕為000-000號)普通重型機車及000-000號輕型機車
    與另部車主不詳之電動自行車1部。賴明進撞及上開機車及電動
    自行車後下車至車輛右後側查看情形兩次後，仍接續上開犯意，
    逕自駕駛車輛自友愛路慢車道由北往南方向駛離。嗣警獲報到場
    處理並循線查獲，發現賴明進有濃厚酒氣，並對其施以吐氣
    酒精濃度檢測，於同日上午5時32分許，測得其吐氣所含酒精濃
    度為每公升1.05毫克，始悉上情。
二、證據能力
    刑事訴訟法第159條之5規定，被告以外之人於審判外之陳述
    ，雖不符前4條之規定，而經當事人於審判程序同意作為證
    據，法院審酌該言詞陳述或書面陳述作成時之情況，認為適
    當者，亦得為證據。當事人、代理人或辯護人於法院調查證
    據時，知有第159條第1項不得為證據之情形，而未於言詞辯
    論終結前聲明異議者，視為有前項之同意。本判決以下所引
    用之傳聞證據，檢察官、被告賴明進於審判程序中均同意作
    為證據使用，或知有傳聞證據之情形而未於言詞辯論終結前
    聲明異議，本院審酌該等證據作成時之情況，並無違法取證
    之情形，又與本案有關聯性，認為以之作為證據應屬適當，
    均具有證據能力。
三、認定犯罪事實所憑之證據及理由 
    訊據被告對上開犯罪事實坦承不諱(本院卷第45頁)，核與證
    人李○○（警卷第6頁至第8頁）、蕭○○（警卷第10頁至第12頁
    ）、黃○○（警卷第14頁至第16頁）證述內容相符，並有嘉義
    市政府警察局第一分局北興派出所110年5月3日職務報告（
    警卷第18頁至第19頁）、道路交通事故當事人酒精測定紀錄
    表（警卷第20頁）、嘉義市政府警察局舉發違反道路交通管
    理事件通知單（警卷第21頁）、涉嫌公共危險自首要件調查
    表（警卷第22頁）、嘉義市政府警察局北興所疑似交通事故
    肇事逃逸追查表（警卷第23頁）、道路交通事故現場圖（警
    卷第24頁至第25頁）、現場暨車損照片15張（警卷第26頁至
    第27頁）、監視器影像擷取照片19張（警卷第28頁至第32頁
    ）、嘉義市政府警察局道路交通事故當事人登記聯單（警卷
    第33頁）、證號查詢汽車駕駛人、車輛詳細資料報表（警卷
    第34頁至第35頁）可佐，被告任意性自白核與事實相符，本
    件事證明確，應依法論科。
四、論罪科刑
　㈠核被告所為，係犯刑法第185條之3第1項第1款之公共危險罪
    。被告於上開飲酒處所飲酒後駕駛車輛上路，於撞倒機車與
    電動自行車下車查看後，又接續駕駛至警循線查獲而停止，
    均係出於同一次之酒後行為，因其行為之時間及空間具有密
    接性，且均係處於同一之酒醉狀態，主觀上亦出於單一之公
    共危險犯意，基於刑罰評價之公平性，並考量社會健全之觀
    念，應論以接續犯之一罪。
  ㈡爰審酌被告明知酒精成分對人之意識能力具有不良影響，飲
    酒後會導致對周遭事務之辨識及反應能力較平常狀況薄弱，
    且酒後不能駕駛車輛業經政府三申五令宣導，復在飲酒後已
    達不能安全駕駛之情況下駕駛車輛上路，對一般往來之人車
    均生高度危險性，更罔顧自己及他人生命、身體、健康、財
    產安全，又被告本件吐氣酒精濃度達每公升1.05毫克，酒醉
    狀況當屬嚴重，此由被告因不勝酒力於駕車過程中2次發生
    交通事故等情足證，而被告於警詢、偵查中捏造不存在之綽
    號「阿俊」之人駕車試圖卸責，綜合全情本當從嚴究責，惟
    被告於審理時尚能坦承犯行，已見悔悟之心，暨考量本次係
    被告第1次犯公共危險罪，及其自陳高職畢業之智識程度，
    離婚、育有2名成年子女，現從事汽車、飾品買賣，經濟狀
    況普通，已積極賠償汽、機車車主車輛受碰撞所生損害，此
    有附卷嘉義市○區○○○○○000○○○○○000號調解書可憑等一切情
    狀，量處如主文所示之刑，並諭知易科罰金之折算標準。
據上論斷，應依刑事訴第299條第1項前段(依刑事判決精簡原則
，僅記載程序法條)，判決如主文。
本案經檢察官陳靜慧提起公訴，檢察官楊麒嘉到庭執行職務。 
　　
中　　華　　民　　國　　110 　年　　7 　　月　　30　　日
                  刑事第八庭  法　官  盧伯璋　　　
以上正本證明與原本無異。
如不服本判決應於收受判決後20日內向本院提出上訴書狀，並應
敘述具體理由；其未敘述上訴理由者，應於上訴期間屆滿後20日
內向本院補提理由書（均須按他造當事人之人數附繕本）「切勿
逕送上級法院」。　　　　
中　　華　　民　　國　　110 　年　　7 　　月　　30　　日
                              書記官  曹瓊文
附錄本案論罪科刑法條全文：
中華民國刑法第185條之3
駕駛動力交通工具而有下列情形之一者，處2 年以下有期徒刑，
得併科20萬元以下罰金：
一、吐氣所含酒精濃度達每公升零點二五毫克或血液中酒精濃度
    達百分之零點零五以上。
二、有前款以外之其他情事足認服用酒類或其他相類之物，致不
    能安全駕駛。
三、服用毒品、麻醉藥品或其他相類之物，致不能安全駕駛。
因而致人於死者，處3 年以上10年以下有期徒刑；致重傷者，處
1 年以上7 年以下有期徒刑。